臺灣基隆地方法院刑事裁定　　　　　　　 100年度聲字第94號
聲　請　人　臺灣基隆地方法院檢察署檢察官
被　　　告　李四德
上列聲請人聲請單獨宣告沒收違禁物案件（臺灣基隆地方法院檢
察署100年度聲沒字第28號、99年度毒偵字第1790號及第2133號
、99年度偵字第5206號），本院裁定如下：
    主      文
扣案之第二級毒品安非他命貳小包（含包裝袋，其中壹包毛重零
點伍公克、另壹包毛重零點零捌公克）均沒收銷燬之。
    理      由
一、本件聲請意旨略以：被告李四德基於施用第二級毒品甲基安
    非他命之犯意，於民國99年9月27日或28日，在基隆巿中正
    區○○街29巷17弄2號住所內，以將第二級毒品甲基安非他
    命置於小夜燈上，再用火燒裝上吸管以鼻吸食，施用第二級
    毒品甲基安非他命1次，嗣被告於同年10月1日凌晨0時15 分
    許，為警持搜索票在上開處所搜索時查獲，並扣得毒品安非
    他命1包（毛重0.35公克）。嗣被告李四德另於99年10月26
    日晚上8時50分許，在上址，為警持搜索票在上開處所搜索
    時查獲，其涉犯施用第二級毒品甲基安非他命，並扣得毒品
    安非他命1包（毛重0.08公克），且上開二案件業經臺灣基
    隆地方法院檢察署檢察官於100年1月12日，以99年度毒偵字
    第1790號及第2133號、99年度偵字第5206號為不起訴處分確
    定在案，惟上開二案件查扣之第二級毒品安非他命貳小包（
    含包裝袋，其中壹包毛重零點伍公克、另壹包毛重零點零
    捌公克），經警初步鑑驗結果，含有第二級毒品安非他命成
    分，有基隆市警察局第一分局、第二分局查獲涉嫌毒品危害
    防制條例毒品初步鑑驗報告單各1紙附卷可稽，是上開查扣
    之第二級毒品安非他命2包係毒品危害防制條例所列管禁止
    販賣、施用、持有之第二級毒品，係屬違禁物，應依刑法第
    40條第2項、毒品危害防制條例第18條第1項前段、司法院18
    年院字第67號、30年院字第2169號解釋意旨依法沒收銷燬，
    爰依法聲請等語。
二、按查獲之第一、二級毒品及專供製造或施用第一、二級毒品
    之器具，不問屬於犯人與否，沒收銷燬之，毒品危害防制條
    例第18條第1項前段定有明文。又違禁物不問屬於犯人與否
    沒收之；違禁物得單獨宣告沒收，若案件未起訴者，應由檢
    察官聲請法院以裁定沒收之，刑法第38條第1項第1款、第2
    項、第40條第2項分別定有明文，並經司法院18年院字第67
    號著有解釋意旨在案。次按，刑法第38條第1項、第2項、同
    法第40條第2項分別規定：「下列之物，沒收之：一、違禁
    物。二、供犯罪所用或犯罪預備之物。三、因犯罪所得之物
    。」、「前項第一款之物，不問屬於犯人與否，沒收之。」
    、「違禁物或專科沒收之物得單獨宣告沒收」。又毒品危害
    防制條例第18條第1項前段規定：查獲之毒品及專供製造或
    施用毒品之器具，不問屬於犯人與否，均沒收銷燬之。
三、經查，本件被告李四德基於施用第二級毒品甲基安非他命之
    犯意，分別於(一)民國99年9月27日或28日，在基隆市○○區
    ○○街29巷17弄2號住所內，施用甲基安非他命1次，嗣為警
    於同年10月1日凌晨0時15分，在上開住所搜索查獲，並扣得
    毒品安非他命1包（毛重0.35公克）、玻璃球1個及吸管3支
    。(二)99年10月26日晚上10時16分為警採尿回溯96小時內之某
    時，在不詳處所，施用甲基安非他命1次，嗣為警於同日晚
    上8時50分，在上開住所搜索查獲，並扣得安非他命1包（毛
    重0.08公克）及塑膠吸管2支。嗣上開案件，經本院以99年
    度毒聲字第249號裁定送勒戒處所觀察、勒戒後，認無繼續
    施用毒品傾向，業於100年1月12日釋放，有上開裁定、臺灣
    基隆地方法院檢察署檢察官通知及該勒戒處所即法務部矯正
    署基隆看守所100年1月4日基所衛字第1001000002B號函送之
    有無繼續施用毒品傾向證明書暨評估標準紀錄表、同上署99
    年度毒偵字第1790號及第2133號、99年度偵字第5206號不起
    訴處分書各1件在卷可稽。又查上開扣案之第二級毒品安非
    他命貳小包（含包裝袋，因安非他命毒品附著於包裝上剝離
    不易，應將包裝之整體視為安非他命毒品、其中壹包毛重零
    點伍公克、另壹包毛重零點零捌公克），各經警初步鑑驗
    結果，均含有第二級毒品安非他命成分，有基隆市警察局第
    一分局、第二分局查獲涉嫌毒品危害防制條例毒品初步鑑驗
    報告單、扣押物品清單各1紙（見臺灣基隆地方法院檢察署
    99年度毒偵字第1790號卷第20頁、第15頁；同上署99年度偵
    字第5206號卷第17至18頁）附卷可稽，是上開查扣之第二級
    毒品安非他命2包係屬毒品危害防制條例第2條第2項第2款所
    規定之第二級毒品，應依毒品危害防制條例第18條第1項前
    段規定，不問屬於犯人與否，均沒收銷燬之。至於鑑驗耗用
    之上開第二級毒品安非他命既已滅失，自無庸宣告沒收銷燬
    ，併此敘明。
四、綜上，檢察官聲請就上開違禁物單獨宣告沒收銷燬，經核屬
    實，爰依刑事訴訟法第220條，刑法第40條第2項，毒品危害
    防制條例第18條第1項前段，裁定如主文。
中    華    民    國    100    年  2   月     10      日
                     刑事第四庭法  官  施添寶
以上正本證明與原本無異。
對於本件裁定如有不服，應於收受送達後5日內，向本院提出抗
告書狀，敘述抗告之理由，抗告於臺灣高等法院。
中    華    民    國    100    年  2   月     10      日
                               書記官  施鴻均